---
title: "VÁLASZTÁS 2022 - Hány százalékban értenek egyet a pártok bizonyos kérdésekben?"
output:
  flexdashboard::flex_dashboard:
    theme: 
      version: 4
      bootswatch: simplex
    orientation: rows
    vertical_layout: scroll
---


```{r setup, include=FALSE}
library(flexdashboard)
source('voks.R')
```

A vokskabin.hu összegyűjtötte a pártok álláspontját 40 fontos kérdés mentén. Az alábbi vizualizáció azt mutatja be témákra bontva, hogy milyen arányban van egyetértés közöttük.

row {data-height=400}
-----------------------------------------------------------------------

### Összes téma egyben {.no-padding}

```{r}
nw[[1]]
```

row {data-height=200, .no-padding}
-----------------------------------------------------------------------

### Belpolitika

```{r}
nw[[2]]
```

### Családpolitika

```{r}
nw[[3]]
```

### Demokrácia

```{r}
nw[[4]]
```

### Digitalizáció {.no-padding}

```{r}
nw[[5]]
```

### Egészségügy {.no-padding}

```{r}
nw[[6]]
```

### Esélyegyenloség {.no-padding}

```{r}
nw[[7]]
```

row {data-height=200, .no-padding}
-----------------------------------------------------------------------

### Gazdaságpolitika  

```{r}
nw[[8]]
```

### Identitáspolitika

```{r}
nw[[9]]
```

### Környezetvédelem

```{r}
nw[[10]]
```


### Külpolitika

```{r}
nw[[11]]
```

### Oktatáspolitika

```{r}
nw[[12]]
```

### Szociálpolitika 

```{r}
nw[[13]]
```


> Az adatok forrása a vokskabin.hu

